臺灣屏東地方法院刑事判決　　　　　　　　94年度訴字第30號
公　訴　人　臺灣屏東地方法院檢察署檢察官
被　　　告　甲○○
　　　　　　　　　　（
上列被告因違反毒品危害防制條例案件，經檢察官提起公訴（93
年度毒偵字第2506號）及移送併辦（94年度毒偵字第249 號、臺
灣高雄地方法院檢察署94年度毒偵字第886 號），本院裁定改依
簡式審判程序審理，判決如下：
    主  文
甲○○連續施用第一級毒品，累犯，處有期徒刑壹年。扣案之海
洛因貳包（合計淨重：零點壹肆公克、空包裝重：零點陸公克
）、含有海洛因成分之注射針筒壹支，均沒收銷燬之；注射針筒
貳支、藥鏟貳支、夾鍊袋壹只，均沒收。
　　事　實
一、甲○○前於民國83年間因煙毒案件，經臺灣高等法院高雄分
    院判處有期徒刑3 年2 月確定，於86年5 月27日縮短刑期假
    釋出監並付保護管束，於88年1 月31日縮刑期滿執行完畢。
    又甲○○曾於91年間因施用毒品案件，經本院91年度毒聲字
    第1514號裁定送觀察、勒戒後，認無繼續施用毒品傾向，由
    臺灣屏東地方法院檢察署檢察官於92年3 月20日以91年度毒
    偵字第1352號不起訴處分確定。詎其猶不知悔改，於觀察、
    勒戒執行完畢釋放後5 年內，復基於施用第1 級毒品海洛因
    之概括犯意，自92年12月下旬某日起至94年1 月21日止，先
    後在其位於屏東縣潮州鎮○○里○○路166 巷24號及高雄縣
    鳥松鄉○○村○○路363 號住處、高雄縣大寮鄉○○○路山
    上巷12號、屏東縣潮州鎮忠義祠前等地，以每天施用1 次之
    頻率，將第1 級毒品海洛因加礦泉水稀釋後，再以注射針筒
    注射之方式，連續施用第1 級毒品海洛因多次。嗣於93年11
    月30日3 時30分許，為警在屏東縣潮州鎮忠義祠前當場查獲
    ，並扣得第1 級毒品海洛因1 包（淨重：0.06公克、空包裝
    重：0.21公克）及其所有供施用第1 級毒品海洛因所用之注
    射針筒1 支；再於94年1 月19日16時40分許，為警循線在屏
    東縣萬丹鄉○○村○○路275 號廣安旅社前查獲，並扣得其
    所有供施用第1 級毒品海洛因所用之注射針筒1 支、藥鏟 2
    支、夾鍊袋1 只；最後於94年1 月21日13時許，為警在高雄
    縣大寮鄉○○○路山上巷12號前查獲，並扣得第1 級毒品海
    洛因1 包（淨重：0.08公克、空包裝重：0.15公克）及含有
    第1 級毒品海洛因成分之注射針筒1 支，而查獲上情。
二、案經屏東縣警察局潮州分局、屏東分局報請臺灣屏東地方法
    院檢察署檢察官偵查起訴及移送併辦暨高雄市政府警察局新
    興分局報請臺灣高雄地方法院檢察署檢察官移送併辦。
    理　由
一、上開事實，業據被告甲○○坦承不諱，且被告為警查獲時採
    尿送驗結果，均呈嗎啡（即海洛因水解後之反應）之陽性反
    應，有屏東縣衛生局93年12月8 日屏縣衛檢六字第930484號
    煙毒及麻醉藥品類委託檢驗結果通知書、臺灣檢驗科技股份
    有限公司94年2 月2 日濫用藥物尿液檢驗報告、高雄市立凱
    旋醫院94年2 月17日濫用藥物尿液檢驗報各1 紙在卷可證；
    又93年11月30日扣案之白粉1 包（淨重：0.06公克、空包裝
    重：0.21公克）、94年1 月21日扣案之白粉1 包（淨重：0.
    08公克、空包裝重0.15公克），經送法務部調查局鑑驗結果
    ，均含第1 級毒品海洛因成分，有該局93年12月24日調科壹
    字第240003437 號、94年4 月15日調科壹字第220019639 號
    鑑定通知書各1 紙在卷可佐，上述鑑驗結果，均係檢驗機關
    本於專業知識及以精密儀器或科學檢驗方法所得之結論，自
    可憑信。此外，復有其所有之注射針筒1 支、藥鏟2 支、夾
    鍊袋1 只、含有第1 級毒品海洛因成分之注射針筒1 支扣案
    可證，足見被告自白與事實相符，堪以採信。又被告曾於91
    年間因施用毒品案件，經本院91年度毒聲字第1514號裁定送
    觀察、勒戒後，認無繼續施用毒品傾向，由臺灣屏東地方法
    院檢察署檢察官於92年3 月20日以91年度毒偵字第1352號不
    起訴處分確定，此有臺灣屏東地方法院檢察署刑案資料查註
    紀錄表及臺灣高等法院被告全國前案紀錄表各1 份在卷可參
    。從而，本件事證明確，被告犯行堪予認定。
二、查海洛因屬毒品危害防制條例第2 條第2 項第1 款所稱之第
    1 級毒品，不得持有、施用，被告竟持以施用，核其所為，
    係犯同條例第10條第1 項之施用第1 級毒品罪。其施用前持
    有海洛因之低度行為，應為施用之高度行為所吸收，不另論
    罪。其先後多次施用海洛因之行為，時間緊接，觸犯構成要
    件相同之罪，顯係基於概括犯意反覆為之，為連續犯，應以
    1 罪論，並加重其刑。公訴事實僅論及被告於93年11月30日
    凌晨3 時許，施用第1 級毒品海洛因1 次之犯行，惟被告其
    餘施用海洛因之行為，與已起訴之犯罪事實，具有連續犯之
    裁判上1 罪關係，已如前述，為起訴效力所及，本院自應併
    予審理。又被告前於83年間因煙毒案件，經臺灣高等法院高
    雄分院判處有期徒刑3 年2 月確定，於86年5 月27日縮短刑
    期假釋出監並付保護管束，於88年1 月31日縮刑期滿執行完
    畢，此有臺灣屏東地方法院檢察署刑案資料查註紀錄表及臺
    灣高等法院被告全國前案紀錄表各1 份在卷可按，其受有期
    徒刑之執行完畢後，5 年之內再犯有期徒刑以上之本罪，為
    累犯，應依法加重其刑，其有2 種刑之加重事由，應遞加重
    之。爰審酌被告素行非佳，經觀察、勒戒，仍未能戒除毒癮
    ，顯見其無戒毒悔改之意，惟念其施用毒品乃自戕行為，及
    其施用毒品之期間、次數、犯罪後坦認犯行，態度尚稱良好
    等一切情狀，量處如主文所示之刑。又扣案之海洛因2 包（
    合計淨重：0.14公克、空包裝重：0.36公克）為第1 級毒品
    ，已如前述；及94年1 月21日扣案之注射針筒1 支，其內摻
    有第1 級毒品海洛因，業據被告供明在卷，而與海洛因毒品
    無法分離，均應依毒品危害防制條例第18條第1 項前段規定
　　，均沒收銷燬之。扣案之注射針筒2 支、藥鏟2 支、夾鍊袋
　  1 只，為被告所有，供其施用第1 級毒品海洛因所用之物，
    已為被告所自承，併依刑法第38條第1 項第2 款規定，宣告
    沒收。至93年11月30日另扣案之白粉1 包（淨重：5.4 公克
    、空包裝重：0.35公克），經送法務部調查局鑑驗結果，未
    發現法定毒品成分，有該局上開93年12月24日調科壹字第24
    0003437 號鑑定通知書1 紙在卷可憑，是上開白粉雖為被告
    所有，惟並非第1 級毒品海洛因，且無證據證明係供被告犯
    罪所用之物，爰不另為沒收銷燬或沒收之諭知，公訴意旨認
    該包白粉係屬第1 級毒品海洛因，並聲請本院宣告沒收，容
    有誤會，併此敘明。
據上論斷，應依刑事訴訟法第273 條之1 第1 項、第299 條第 1
項前段，毒品危害防制條例第10條第1 項、第18條第1 項前段，
刑法第11條、第56條、第47條、第38條第1 項第2 款，判決如主
文。
本案經檢察官乙○○到庭執行職務。
中　　華　　民　　國　　94　　年　　7 　　月　　20　　日
                  刑事第二庭  法  官   蘇碧珠
右正本證明與原本無異。
如不服本判決應於收受本判決送達後十日內向本院提出上訴書狀
，其未敘述上訴理由者，並得於提起上訴後十日內向本院補提理
由書狀（均須按他造當事人之人數附繕本）「切勿逕送上級法院
」
                              書記官   賀燕花
中　　華　　民　　國　　94　　年　　7 　　月　　20　　日
附錄本案論罪科刑法條全文：
毒品危害防制條例第10條第1項：
施用第1級毒品者，處6月以上5年以下有期徒刑。
